【裁判字號】    92,抗,3037
【裁判日期】    920902
【裁判案由】    支付命令
【裁判全文】
臺灣高等法院民事裁定      九十二年度抗字第三○三七號
    抗  告  人  周
右抗告人因與相對人合作金庫銀行股份有限公司間支付命令事件，對於中華民國九十
二年三月十七日臺灣臺北地方法院九十一年度促字第五七一五○號裁定提起抗告，本
院裁定如左：
      主    文
抗告駁回。
抗告程序費用由抗告人負擔。
      理    由
一、本件原裁定意旨略以：原法院於民國（以下同）九十一年十一月七日所發支付命
    令，據送達證書所載，已於九十一年十二月三十日送達抗告人，抗告人於九十二
    年一月二十二日始提出異議聲請，顯逾法定期間，應予裁定駁回等語。
二、抗告意旨略以：支付命令送達之日，係由家人簽收，抗告人因外出於九十二年一
    月三日始由家人交給抗告人，且送達日之次二日均為假日，依民事訴訟法第一百
    六十一條、一百六十二條，應扣除之，是抗告人異議聲請並未逾期，請求廢棄原
    裁定云云。
三、按債務人於支付命令送達後，逾二十日之不變期間，始提出異議者，法院應以裁
    定駁回之，民事訴訟法第五百十八條定有明文。又按「期間之末日為星期日，紀
    念日或其他休息日時，以其休息日之次日代之，民事訴訟法第一百六十一條及民
    法第一百二十二條定有明文，是休息日在期間中而非期間之末日者，自不得予以
    扣除。」最高法院三十年抗字第二八七號判例可資參照。經查，本件支付命令於
    九十一年十二月三十日送達於抗告人之住所地即台北市○○○路○段二六五巷二
    九號二樓，並由抗告人本人簽收，有原法院送達證書之印文可證，縱使如抗告人
    所言係由抗告人之同居家屬持抗告人之印章代收，亦不影響期間之進行，則該支
    付命令異議期間計算至九十二年一月十九日法定期間屆滿，因該日適逢周日假日
    ，故順延至同年月二十日屆滿，抗告人居住在台北市，亦無需扣除在途期間，惟
    抗告人遲至九十二年一月二十二日始向原法院提出異議，已逾二十日之法定不變
    期間，是原法院以抗告人異議逾期為由，裁定駁回異議，核無不合。抗告人雖謂
    ：支付命令送達之日，抗告人外出，係由家人查收，且次二日為元旦放假，應扣
    除云云。因該元旦假期在期間中而非期間之末日，依首揭說明，自不生期間延長
    之問題。原裁定駁回抗告人之聲明異議，經核並無不合。抗告人猶執陳詞指摘原
    裁定不當，求予廢棄，為無理由，應予駁回。
四、據上論結、本件抗告為無理由，爰裁定如主文。
中      華      民      國    九十二    年      九      月      二      日
                                民事第十二庭
                                    審判長法  官  林  丁  寶
                                          法  官  陳  博  享
                                          法  官  林  恩  山
正本係照原本作成。
如不服本裁定應於送達後十日內向本院提出再抗告狀，並繳納再抗告費新台幣壹仟元
。再為抗告應以適用法規顯有錯誤為理由，並經本院之許可，該許可以原裁定所涉及
之法律見解具有原則上之重要性者為限。
中      華      民      國    九十二    年      九      月      三      日
                                          書記官  周  淑  靜


司法院資訊處製作；財團法人民間司法改革基金會備份。
